【裁判字號】    99,交上易,273
【裁判日期】    990513
【裁判案由】    公共危險
【裁判全文】
臺灣高等法院臺南分院刑事判決       99年度交上易字第273號
上訴人即被告  甲○○
上列上訴人即被告因公共危險案件，不服臺灣臺南地方法院99年
度交易字第36號中華民國99年3月10日第一審判決（起訴案號：
臺灣臺南地方法院檢察署99年度偵字第433號），提起上訴，本
院判決如下：
    主  文
上訴駁回。
    理  由
一、按不服地方法院之第一審判決而上訴者，應向管轄第二審之
    高等法院為之。提起上訴，應以上訴書狀提出於原審法院為
    之。上訴書狀應敘述具體理由。第二審法院認為上訴書狀未
    敘述理由者，應以判決駁回之。刑事訴訟法第361條第1項、
    第2項、第350條及第367條前段分別定有明文。而所謂不服
    第一審判決之具體理由，必係依據卷內既有訴訟資料或提出
    新事證，指摘或表明第一審判決有何採證認事、用法或量刑
    等足以影響判決本旨之不當或違法，而構成應予撤銷之具體
    事由，始克當之（例如：依憑證據法則具體指出所採證據何
    以不具證據能力，或依憑卷證資料，明確指出所為證據證明
    力之判斷如何違背經驗、論理法則）；倘僅泛言原判決認定
    事實錯誤、違背法令、量刑失之過重或輕縱，而未依上揭意
    旨指出具體事由，或形式上雖已指出具體事由，然該事由縱
    使屬實，亦不足以認為原判決有何不當或違法者（例如：對
    不具有調查必要性之證據，法院未依聲請調查亦未說明理由
    ，或援用證據不當，但除去該證據仍應為同一事實之認定）
    ，皆難謂係具體理由，俾與第二審上訴制度旨在請求第二審
    法院撤銷、變更第一審不當或違法之判決，以實現個案救濟
    之立法目的相契合，並節制濫行上訴（最高法院97年度台上
    字第892號刑事判決意旨參照）。
二、上訴意旨略稱：原審認：「上訴人騎乘上開機車，沿台南市
    ○區○○路由西往東方向行駛，至該路段與西門路四段之交
    岔路口左轉時，與陳威治所駕駛之車牌號碼3926-XN號自用
    小客車發生碰撞」而遽以論科。惟查「上訴人騎乘上開機車
    ，係沿台南市○區○○路四段由南至北行駛，至該路段與北
    成路之交岔路口時，遭陳威治所駕駛之車牌號碼3926-XN號
    自用小客車，從後方追撞」，故原審之事實認定及判決理由
    顯有違誤，事實經過與原判決認定不符。爰提起上訴，請求
    將原判決撤銷，更為適當合法之判決云云。
三、原審因被告就被訴事實為有罪之陳述，並聽取被告之意見後
    ，裁定依簡式審判程序審理，據以判決認定上訴人即被告有
    公共危險犯行，係依憑被告自白，核與證人陳威治於警詢時
    指述之情節相符，並有道路交通事故現場圖、道路交通事故
    調查報告表(一)、(二)、奇美醫院98年10月16日出具之被告藥毒
    物檢驗單、刑法第185條之3案件測試觀察紀錄表、臺南市警
    察局舉發違反道路交通管理事件通知單各1份，及道路交通
    事故照片共20張在卷可稽。因認被告所為係犯刑法第185條
    之3公共危險罪。已敘述其所憑證據及其認定之理由。復敘
    明被告於97年間因酒後駕車之公共危險案件，經本院判處有
    期徒刑4月確定，並於98年7月7日執行完畢，有臺灣高等法
    院被告前案紀錄表在卷可憑，其受有期徒刑執行完畢，五年
    以內故意再犯本件有期徒刑以上之罪，為累犯，應依刑法第
    47條第1項之規定，加重其刑。並審酌被告於94年、97年及
    98年間已有3次因觸犯刑法第185條之3之罪，分別經原審法
    院判處罰金及有期徒刑確定，其中94年、97年之犯行並已執
    行完畢，猶未見警愓，仍於易服社會勞動期間，再度為本件
    酒醉駕車之犯行，而本次所測得之血液中所含酒精濃度高達
    300mg/dl（換算成呼氣中所含酒精濃度值為1.5mg/l），罔
    顧其他用路人之生命安全，惟念其犯罪後業已坦白承認所為
    ，犯後態度尚非不佳等一切情狀，認檢察官具體求刑有期徒
    刑7月，尚無不當，量處被告有期徒刑7月。從形式上觀察，
    並無判決違背法令之情形存在。
四、被告上訴意旨指摘伊於案發當日係沿台南市○區○○路4段
    由南至北行駛，至該路段與北成路之交岔路口時，遭陳威治
    駕車自後方追撞云云，指摘原判決認定事實有誤。惟查，依
    本案警方於事故發生後在現場所繪製之道路交通事故現場圖
    所示，被告即上訴人行向為北成路由西往東方向行駛。配合
    事故雙方所駕駛之車輛受損照片觀之，被告所駕機車車損部
    位在右側踏板附近，機車後方位置則無任何車損；另陳威治
    所駕自小客車車損部位則在左側葉子板附近，車頭則無損害
    。足認原審認定被告係由北成路由西往東方向行駛，至該路
    段與西門路四段之交岔路口左轉時，與陳威治所駕駛之車牌
    號碼3926-XN號自用小客車發生碰撞等情，並無違誤。被告
    上訴理由指稱係遭自後追撞云云，並非事實。被告提起本件
    上訴，並未依憑卷證資料，明確指出原判決所為證據證明力
    之判斷如何違背經驗、論理法則。被告上訴理由徒以原審認
    定事實有上開錯誤為由，既未具體指摘或表明原判決有何認
    定事實錯誤等足以影響判決本旨之不當或違法，難謂已具體
    提出上訴理由。揆諸上開說明，本件上訴未敘述具體理由，
    其上訴不合法，應予駁回，並不經言詞辯論為之。
五、依刑事訴訟法第367條前段、第372條，判決如主文。
中    華    民    國    99    年    5     月    13    日
                  刑事第六庭    審判長法  官  董武全
                                      法  官  賴純慧
                                      法  官  林英志
以上正本證明與原本無異。
不得上訴。
                                      書記官  魏安里
中    華    民    國    99    年    5     月    13    日

司法院資訊處製作；財團法人民間司法改革基金會備份。
